【裁判字號】    99,抗,204
【裁判日期】    991221
【裁判案由】    本票裁定
【裁判全文】
臺灣桃園地方法院民事庭裁定             99年度抗字第204號
抗  告  人  林健忠
相  對  人  鴻大食品股份有限公司
法定代理人  楊坤洲
上列當事人間聲請本票裁定事件，抗告人對於民國99年11月17日
本院簡易庭司法事務官99年度司票字第5474號裁定提起抗告，本
院裁定如下：
    主  文
抗告駁回。
抗告程序費用新臺幣壹仟元由抗告人負擔。
    理  由
一、按執票人向本票發票人行使追索權時，得聲請法院裁定後強
    制執行，票據法第123 條定有明文。次按本票執票人，依票
    據法第123 條規定，聲請法院裁定許可對發票人強制執行，
    性質上係屬非訟事件，此項聲請之裁定及抗告法院之裁定，
    僅依非訟事件程序以審查強制執行許可與否，並無確定實體
    上法律關係存否之效力，如發票人就票據債務之存否有爭執
    時，應由發票人另提起確認之訴，以資解決（最高法院56年
    台抗字第714 號、57年台抗字第76號判例要旨參照）。
二、本件抗告意旨略以：抗告人係旭昇商行之負責人，前於民國
    96年間向相對人進貨，積欠貨款新臺幣（下同）65,000元，
    斯時雙方協議無息分期攤還，並簽立系爭本票以為擔保，待
    抗告人付清貨款時，相對人即應返還本票；嗣抗告人自97年
    1 月15日起至98年5 月6 日止，陸續償還62,230元，僅餘1,
    987 元尚未清償，雙方並約定於98年6 月間付清尾款並返還
    本票，詎相對人竟一去不回，繼經抗告人多次催促收取尾款
    並返還本票，惟相對人均置之不理，並遽然將系爭本票聲請
    裁定，顯與事實不符。為此，爰依法提起抗告，並聲明原裁
    定廢棄等語。
三、經查，本院依形式上審核相對人於原審執以聲請裁定准予強
    制執行之系爭本票影本1 紙（參見原審卷第5 頁），其形式
    上均已經記載表明其為本票之文字、一定之金額、無條件擔
    任支付、發票人、發票地、發票日、到期日、免除作成拒絕
    證書等事項，並無不應准許之情形，是原審據以為許可強制
    執行之裁定，於法並無不合。至抗告人雖辯稱其業已清償部
    分欠款等語，然此情縱令屬實，亦係其與相對人間實體上法
    律關係之爭執問題，參諸前揭法律規定及最高法院判例意旨
    ，應由抗告人另行提起確認訴訟以資解決，尚非本件非訟程
    序所得審究。從而，本件抗告意旨指摘原裁定不當，求予廢
    棄，為無理由，應予駁回。
四、據上論結，本件抗告為無理由，依非訟事件法第46條、第21
    條第2 項、第24條第1 項，民事訴訟法第495 條之1 第1 項
    、第449 條第1 項、第95條、第78條，裁定如主文。
中    華    民    國    99    年    12     月    21    日
            民事第一庭  審判長法  官  郭琇玲
                              法  官  林哲賢
                              法  官  陳振嘉
正本係照原本作成。
本裁定不得再抗告。
中    華    民    國    99    年    12    月    21    日
                              書記官  谷貞豫

司法院資訊處製作；財團法人民間司法改革基金會備份。
